臺灣屏東地方法院刑事判決
              111年度原交易字第6號
公  訴  人  臺灣屏東地方檢察署檢察官
被      告  潘麗花


指定辯護人  本院公設辯護人張宏惠
上列被告因過失傷害案件，經檢察官提起公訴（110年度調偵字
第889號），本院判決如下：
    主  文
本件公訴不受理。
    理  由
一、公訴意旨如附件起訴書所載。
二、按告訴乃論之罪，告訴人於第一審辯論終結前，得撤回其告
    訴；又告訴經撤回者，法院應諭知不受理之判決，並得不經
    言詞辯論為之，刑事訴訟法第238條第1項、第303條第3款及
    第307條分別定有明文。
三、經查，本案被告潘麗花因過失傷害案件，經檢察官提起公訴
    ，認被告涉犯刑法第284條前段之過失傷害罪嫌，依同法第2
    87條前段規定須告訴乃論。茲因被告與告訴人洪宇柏業於本
    院審理中成立調解，告訴人並具狀撤回告訴，有本院調解筆
    錄與撤回告訴狀附卷可稽（本院卷第31-35頁），揆諸前開
    說明，爰不經言詞辯論，逕為諭知不受理之判決。
四、據上論斷，應依刑事訴訟法第303條第3款、第307條，判決
    如主文。
中　　華　　民　　國　　111 　年　　6 　　月　　8 　　日
                  刑事第五庭    法  官  江永楨
以上正本證明與原本無異。
如不服本判決應於收受判決後20日內向本院提出上訴書狀，並應
敘述具體理由；其未敘述上訴理由者，應於上訴期間屆滿後20日
內向本院補提理由書（均須按他造當事人之人數附繕本）「切勿
逕送上級法院」。
中　　華　　民　　國　　111 　年　　6 　　月　　8 　　日
                               書記官   洪韻雯
附件：
臺灣屏東地方檢察署檢察官起訴書
                                    110年度調偵字第889號
　　被　　　告　潘麗花　
上列被告因過失傷害案件，業經偵查終結，認應提起公訴，茲將
犯罪事實及證據並所犯法條分敘如下：
　　　　犯罪事實
一、潘麗花於民國109年10月26日14時36分許，駕駛車牌號碼000
    -0000號普通重型機車，沿屏東縣屏東市海豐街由南往北方
    向行駛，行經海豐街1之14號前欲往左迴轉進入對向車道旁
    之加油站時，本應注意迴車前，應暫停並顯示左轉燈光或手
    勢，看清無來往車輛，並注意行人通過，始得迴轉，而依當
    時天候晴、日間自然光線、柏油路面乾燥、無缺陷，道路無
    障礙物、視距良好等情，並無不能注意之情事，竟疏未注意
    及此，貿然左轉迴車穿越海豐街，適洪宇柏騎乘車牌號碼00
    0-0000號普通重型機車，沿海豐街由北往南駛至該處，見狀
    閃避不及，兩車因而碰撞，致洪宇柏人車倒地，受有昏迷，
    疑腦部脂肪拴塞，疑癲癇、高血糖、左股骨骨折、左腳踝骨
    折、右肱骨骨折、腦病變、急性呼吸衰竭、肺炎、腦損傷併
    併失語症、四肢擦挫傷、敗血性休克之嚴重敗血症等傷害。
    嗣警方據報到場，潘麗花於肇事後，在有偵查犯罪權限之機
    關或公務員發覺犯罪前，主動向前往處理之員警自首為肇事
    者並願接受裁判，始悉上情。
二、案經洪宇柏訴由屏東縣政府警察局屏東分局報告偵辦。
　　　　證據並所犯法條
一、證據清單及待證事實：
編號 證據名稱 待證事實 ㈠ 被告潘麗花於警詢時之供述及偵查中之自白 被告潘麗花於前揭時、地，駕駛上開汽車，與告訴人洪宇柏所騎乘之前述機車發生碰撞，致告訴人受傷之事實。 ㈡ 告訴人洪宇柏於警詢時之指訴 告訴人於前揭時、地，騎乘前述機車，與被告駕駛上揭汽車發生碰撞，致告訴人受有四肢、背部受傷之事實。 ㈢ ⒈證人即告訴代理人洪慶明於警詢時及偵查中之證述 ⒉本署110年11月1日辦案公務電話紀錄表 ⒈告訴人因前開交通事故受有傷害之事實。 ⒉告訴人目前動作、回答、反應等比較慢，腳裡面還有鋼筋，走也比較慢之事實。 ㈣ 道路交通事故現場圖、道路交通事故調查報告表㈠暨㈡各1份、行車紀錄器錄影光碟1片、現場暨車損照片25張 被告於前揭時、地，駕駛上開汽車，與告訴人所騎乘之前述機車發生碰撞，而當時並無不能注意之情事之事實。 ㈤ 中華電信車號查詢機車車籍、證號查詢機車駕駛人各1份 車牌號碼000-0000號普通重型機車為告訴人所有之事實。 ㈥ ⒈109年12月21日民眾醫院乙種診斷證明書1份 ⒉109年11月13日、109年12月9日衛生福利部屏東醫院診斷證明書2份 ⒊109年11月30日、110年1月8日高雄醫學大學附設中和紀念醫院診斷證明書2份 告訴人因上述交通事故受有下列傷害之事實： ⒈急性呼吸衰竭併使用呼吸器、敗血性休克的嚴重敗血症、肺炎、診斷欠明之腦血管疾病、左側股骨頸中段移位閉鎖性骨折等傷害。 ⒉昏迷、疑腦部脂肪拴塞，疑癲癇、高血糖、左股骨骨折、左腳踝骨折、右肱骨骨折腦損傷併失語症、四肢擦挫傷等傷害。 ⒊腦病變、急性呼吸衰竭、肺炎、左股骨幹骨折、左腳踝骨折、右肱骨骨折、急性呼吸衰竭、敗血症、吸入性肺炎等傷害。 ㈦ 交通部公路總局高雄區監理所110年4月9日高監鑑字第1100043931號書函暨屏澎區車輛行車事故鑑定會見鑑定意見書（屏澎區0000000案）1份 ⒈被告駕駛上開汽車，迴轉（左轉）時，未暫停看清來往車輛，為肇事原因。  ⒉告訴人騎乘前揭機車，超速行駛，未注意車前狀況，並未隨時採取必要之安全措施，同為肇事原因。 
二、按汽車迴車前，應暫停並顯示左轉燈光或手勢，看清無來往
    車輛，並注意行人通過，始得迴轉，道路交通安全規則第10
    6條第1項第5款定有明文。被告係具有通常智識程度及相當
    生活經驗之人，欲往左迴轉進入對向車道時，自應認知、遵
    守前揭規定，而依當時情況，亦無不能注意之情事，已如前
    述，竟疏未注意及此，即貿然左轉迴車穿越對向車道，顯有
    過失甚明，且上開鑑定意見書亦同此見解，又被告之過失行
    為與告訴人之傷害結果間有相當因果關係，是被告犯嫌堪以
    認定。
三、核被告所為，係犯刑法第284條前段過失傷害罪嫌。被告於
    肇事後，在有偵查犯罪權限之機關或公務員發覺犯罪前，主
    動向前往現場處理之員警自首為肇事者，並願意接受裁判等
    情，有屏東縣政府警察局交通警察隊道路交通事故肇事人自
    首情形紀錄表1份附卷足憑，請依刑法第62條本文規定，減
    輕其刑。
四、依刑事訴訟法第251條第1項提起公訴。
　　此　　致
臺灣屏東地方法院
中　　華　　民　　國　 111　　年　　1 　　月　　12　　日
　　　　　　　　　　　　　 　 檢　察　官　魏豪勇
                              檢　察　官  鄭存慈